【裁判字號】    99,抗,1052
【裁判日期】    990914
【裁判案由】    聲請定其應執行刑
【裁判全文】
臺灣高等法院刑事裁定                  99年度抗字第1052號
抗  告  人
即受 刑 人  甲○○
上列抗告人因犯毀損罪等案件，不服臺灣臺北地方法院中華民國
99 年8月11日定其應執行刑之裁定（99年度聲字第1696號），提
起抗告，本院裁定如下
    主  文
抗告駁回。
    理  由
一、原裁定意旨略以：抗告人即受刑人甲○○因犯毀損罪等案件
    ，先後經法院判處如原裁定附表編號1至7所示之刑，均經分
    別確定在案。茲檢察官聲請定其應執行之刑，經核認聲請為
    正當，依刑事訴訟法第477條第1項，刑法第53條、第51條第
    5 款，裁定其應執行刑為有期徒刑3年4月等語。
一、抗告意旨略以：受刑人除犯原裁定附表編號1至7所示之7罪
    外，另有：(1)本院98年度上易字第1656號違反毒品危害防制
    條例案件，經判處有期徒刑6月確定；(2)原審法院98年度易
    字第10號違反毒品危害防制條例案件，經判處有期徒刑6月
    確定；(3)本院97年度上易字第2616號竊盜案件，經判處有期
    徒刑4月確定等3罪（下稱另3罪），原裁定漏未一併定其應
    執行之刑，請重新更定其應執行刑云云。
二、按依刑法第53條應依同法第51條第5款至第7款之規定，定其
    應執行之刑者，由該案犯罪事實最後判決之法院之檢察官，
    聲請該法院裁定之，刑事訴訟法第477條第1項定有明文。因
    之，聲請定應執行刑應由最後事實審法院檢察官向該法院為
    之。法院就檢察官所聲請定應執行刑之各罪審核結果，認為
    均合於刑法第50條所規定之情形，即依同法第53條、第51條
    之規定，裁定定其應執行之刑，縱事後檢察官發現被告另犯
    未經其聲請定執行刑之他罪，而原聲請定應執行刑之罪之犯
    罪日期，在被告另犯之他罪判決確定日期之後，亦僅屬檢察
    官是否得再就該他罪聲請原法院裁定更定其刑之問題，與判
    斷原定應執行刑之裁定是否合法無關，尚難執此謂原確定裁
    定違背法令（最高法院89年台非字第196號判決要旨參照）
    。是原審法院審理檢察官聲請就受刑人所犯數罪合併定其應
    執行刑之案件，應受檢察官聲請範圍之限制，法院無從擅將
    檢察官未聲請之他罪逕為合併定其執行刑，如受刑人另案所
    宣告之刑，合於數罪併罰之要件，亦屬依刑事訴訟法第477
    條第2項請求管轄檢察署檢察官另案聲請定執行刑之問題。
三、經查，本件檢察官聲請就受刑人所犯如原裁定附表編號1至
    7所示7罪，定其應執行刑，其中附表編號2至7所示之罪，其
    犯罪時間均在附表編號1所示之罪之判決確定日（98年7月6
    日）前，有卷附各該案件判決書、本院被告前案紀錄表等件
    在卷可稽，符合刑法第50條數罪併罰之要件，是原裁定認檢
    察官聲請定抗告人之應執行刑為正當，並定其應執行之刑為
    有期徒刑3年4月等情，核無違誤。抗告意旨雖指稱受刑人犯
    另3罪，亦均經判決確定，原裁定漏未併予定其應執行之刑
    云云，惟因法院應受檢察官聲請範圍之限制，有如前述，受
    刑人所犯另3罪既未經檢察官併為聲請定其應執行刑，即非
    屬法院所得審究之範圍，抗告意旨指摘原裁定漏未將另3罪
    併定其應執行刑云云，尚有誤會。本件抗告為無理由，應予
    駁回。至受刑人所犯另3罪，合於定其應執行刑之要件與否
    ，及檢察官是否向管轄法院聲請定其應執行刑，係屬另一問
    題，附此敘明。
據上論斷，應依刑事訴訟法第412 條，裁定如主文。
中    華    民    國    99    年    9     月    14    日
                  刑事第五庭審判長法  官  李英勇
                                  法  官  劉秉鑫
                                  法  官  白光華
以上正本證明與原本無異。
不得再抗告。
                                  書記官  廖鴻勳
中    華    民    國    99    年    9     月    14    日

司法院資訊處製作；財團法人民間司法改革基金會備份。
